## Lektüre & Quiz: `S3` 

Lesen Sie das [`S3`](https://adv-r.hadley.nz/s3.html) Kapitel von H. Wickham's *Advanced R*. 
Bearbeiten Sie (mindestens) die folgenden von dort übernommenen/inspirierten Aufgaben:

- Was tut die `as.data.frame.data.frame()` Methode? Warum ist das verwirrend? Wie können Sie derartige Verwirrung in Ihrem eigenen Code vermeiden?
  
```{r}
# Die Methode implementiert die "as.data.frame"-Generic für die "data.frame"-Klasse.
# Verwirrung entsteht daruch, dass die Funktion "as.data.frame" "." enthält. Dadurch ist nicht klar, ob
# es sich um eine generische Funktion für die "data.frame"-Klasse oder eine normale Funktion "as.data.frame.data.frame()" handelt.
# Vermeiden könnte man das, indem man für Funktionen "_" "as.data.frame" benutzt und nur für die generischen Methoden "." verwendet.
# Also bspw. so: as_data_frame.data.frame()
```
  
  
- Beschreiben/erklären Sie das Verhalten dieses Codes:
```r
set.seed(1014)
some_days <- as.Date("2019-11-24") + sample(10, 5)
mean(some_days)
# [1] "2019-11-30"
mean(unclass(some_days))
# [1] 18230.4
```

```{r}
# Durch die unclass-Funktion verliert some_days sein Klassen-Attribut. 
# Dadurch wird die Variable im Method-Dispath der mean-Funktion nicht mehr an die mean.Date-Methode "übergeben",
# sondern an die Default-Methode
```

- Welche Klasse hat `x` im folgenden Code? Auf welchem *base type* basiert diese Klasse? Welche Attribute nutzt sie und wie sind die mathematischen Eigenschaften von Verteilungsfunktionen hier konkret implementiert? 

```{r}
x <- ecdf(rpois(100, 10))
x
# Empirical CDF 
# Call: ecdf(rpois(100, 10))
#  x[1:15] =      1,      4,      5,  ...,     16,     17
```

```{r}
class(x)
# x besitzt mehrere Klassen: "ecdf", "stepfun" und "function".
typeof(x)
# Die Klassen basieren auf dem base tyoe "closure"
attributes(x)
# Nutzt neben Klassen-Attribut ein $call Attribut, das den Ausdruck speichert, mit dem das Objekt erzeugt wurde.

# Durch die Klasse "stepfun" erhält das Objekt die mathemischen Eigenschaften einer Treppenfunktion.

```


- Schreiben Sie einen neuen low-level Konstruktor für `data.frame`-Objekte (ohne die Funktionen `as.data.frame()` oder `data.frame()` zu benutzen, selbstverständlich). Machen Sie sich zunächst klar: Auf welchem *base type* basiert `data.frame`? Welche Attribute nutzt `data.frame`? Welche Restriktionen gelten für die verschiedenen Einträge und Attribute?  
    *Hinweis*: Sehen Sie sich dafür zunächst mal so etwas wie `str(unclass(<irgend ein data.frame>))` an.
    
```{r}
str(unclass(mtcars))
```
```{r}
new_data.frame <- function(x, row.names = NULL) {
  stopifnot(is.list(x))
  stopifnot(is.character(row.names) | is.null(row.names))
  # Check wether all list elements are of same length (to ensure every column has same number of rows)
  stopifnot(all(sapply(x, length) == length(x[[1]])))
  
  if (is.null(row.names)) {
    row.names <- c(1:length(x))
  }
  
  structure(x, 
            class = "data.frame",
            row.names = row.names
  )
}

test_list <- list("col1" = c(1:4), "col2" = c("A", "B", "C", "D"))
mydf <- new_data.frame(test_list)
is.data.frame(mydf)
```

    

- Kategorisieren Sie die Klassen der Rückgabe-Objekte von `lm(), factor(), table(), as.Date(), as.POSIXct(), ecdf(), ordered(), I()` in die Klassentypen *vector class*, *record style class*, *scalar class* die in *Advanced R* beschrieben  werden.

```{r}
# lm(): scalar object
# factor(): vector class
# table(): vector class
# as.Date(): vector class
# as.POSIXct(): record style class
# as.ecdf(): scalar style class
# ordered(): vector class
# I(): ...
```


- Wie sähe ein Konstruktor `new_lm` für Objekte der Klasse `lm` aus? Warum wäre ein solcher Konstruktor vermutlich nicht besonders nützlich? 

```{r}
attributes(lm(cyl ~ ., data = mtcars))
```


```{r}
new_lm <- function(
  coefficients, residuals, effects, rank, fitted.values, assign, qr, df.residual, 
  xlevels, call, terms, model
) {

  stopifnot(
    is.double(coefficients), is.double(residuals), is.double(effects), is.integer(rank), is.double(fitted.values),
    is.integer(assign), is.list(qr), is.integer(df.residual), is.list(xlevels), is.language(call), is.language(terms),
    is.list(model)
  )

  structure(
    list(
      coefficients = coefficients,
      residuals = residuals,
      effects = effects,
      rank = rank, 
      fitted.values = fitted.values,
      assign = assign,
      qr = qr,
      df.residual = df.residual,
      xlevels = xlevels,
      call = call,
      terms = terms, 
      model = model
    ),
    class = "lm"
  )
}
```


- Lesen Sie den Quellcode für `t()` und `t.test()`. Ist `t.test()` eine generische S3 Funktion oder eine S3 Methode? Was passiert im Detail wenn sie `t()` auf ein S3-Objekt mit Klasse `test` anwenden (s.u.)? Warum?

```{r}
sloop::ftype(t.test)
# => t.test ist eine generische S3 Funktion
```


```{r}
x <- structure(1:10, class = "test")
t(x)
```

```{r}
# Die generische Funktion t() dispatcht an "t.test", also ihre vermeintliche Methode für die "test"-Klasse.
# t.test() wird somit fälschlicherweise als Methode von t() verwendet.
sloop::s3_methods_generic("t.test")
# Da t.test keine über keine Methode für "test"-Klasse verfügt, wird die Default Methode aufgerufen.
```

